【裁判字號】    89,訴,396
【裁判日期】    891123
【裁判案由】    公共危險
【裁判全文】
臺灣嘉義地方法院刑事判決                          八十九年度訴字第三九六號
    公  訴  人  臺灣嘉義地方法院檢察署檢察官
    被      告  丁○○
    選任辯護人  林德昇律師
右列被告因公共危險案件，經檢察官提起公訴（八十九年度偵字第一四０、二九二五
號），本院判決如左：
    主  文
丁○○失火燒燬現供人使用之住宅，處有期徒刑陸月，如易科罰金，以參佰元折算壹
日。
    事  實
一、緣丁○○係受僱於葉進興之焊接工人，葉進興承攬甲○○位於嘉義縣太保市○○
    ○○段頂港小段六九六、六九七地號養雞場之鋪設帆布工程，丁○○於民國八十
    八年十一月二日上午，於上開地點東側雞舍前方水簾位置從事鐵條之焊接工作，
    應注意水簾係屬紙製之易燃物品，應避免在水簾旁從事焊接之工作，或應謹慎注
    意管制焊接火星避免火星接觸水簾及於四周放水以避免火災之發生，而依當時情
    況並無不能注意之情事，而疏未注意，於水簾下方從事焊接工作，火星四散而引
    燃水簾，釀成大火，致燒燬甲○○所有當時無人所在之雞舍二棟、供人使用之住
    宅一間、小雞六萬餘隻。
二、案經甲○○訴請臺灣嘉義地方法院檢察署檢察官偵查起訴。
    理  由
一、訊據被告丁○○坦承於上開地點東側雞舍前方水簾位置從事鐵條之焊接工作，其
    後該處確曾發生火災，燒燬甲○○所有之雞舍二棟、住宅一間及雞舍內之小雞，
    惟矢口否認該場火災係由其施工不慎所引起，辯稱：火是由裡面往外燒，不是我
    引起的云云。經查：
    （一）告訴人甲○○於警訊時稱：「八十八年十一月二日上午十一時五分發生火
          災：：當天我有請協興塑膠帆布行葉進興到我雞舍作帆布施工，葉進興有
          叫四名員工到我雞舍施工，當時丁○○在焊接鐵架：：我有二棟雞舍及管
          理室均被燒燬」於本院調查時復稱：「燒死的小雞是六萬多隻」，核與證
          人即火災當天亦在現場之告訴人之子侯義雄於偵查時稱：「我經過水簾旁
          時，有看到丁○○、戊○○，在變壓器旁看到乙○○、丙○○：：」；證
          人即當天亦於該處施工之工人乙○○、丙○○於本院調查時稱：「（問：
          焊接需要幾個人？）一個人就夠了，當時只有被告一個人在做」，此外尚
          有火災原因報告書一份及照片三十一張在卷可佐，是被告上開自白與事實
          相符，堪予採信。
    （二）觀諸本件火災候現場之狀況，二棟雞舍以東側雞舍燒燬狀況較西側之雞舍
          嚴重；二棟雞舍均係前段比後段嚴重；東測雞舍水塔、發電機、飼料筒已
          燒失剩下筒架，而發電機右後方較左側嚴重；東側雞舍以最左腳落之燒燬
          最為嚴重，且該處遺留有電線、電焊機及電焊夾等物，又電源呈現開啟之
          狀態，此有火災原因報告書一份及照片三十一張在卷可資為憑，是起火點
          應為東側雞舍右前方設有水簾位置即被告之施工處無訛。
    （三）當天該養雞廠尚未裝表供電，而被告電焊所使用之電源係暫時用抽水馬達
          之電源，養雞廠內並無任何之電源，此一事實業據告訴人甲○○供陳在卷
          ，且有臺灣電力公司嘉義區營業處嘉區費核發字第八九０九四三六九號函
          一紙在卷可證，是火災之現場應無發生電線走火之可能，而被告當時為養
          雞場內惟一可能之引發火災之因素，是其焊接而引燃水簾致引發大火應可
          認定，中央警察大學之鑑定報告亦同此見解，此有中央警察大學（八九）
          校科字第八九四五三０號函在卷可證。
    （三）按焊接時會產生火花而會導致火災，此為一般人所得認知，而為以此為業
          之被告無法推諉不知者，且被告當天於紙製之水簾處焊接，尤易由火花引
          燃水簾，告訴人稱其有囑咐被告注意，而為被告所否認，而此一注意義務
          為從事焊接此種危險工作之人所應注意之事，被告應避免在水簾旁從事焊
          接之工作，或應謹慎注意管制焊接火星避免火星接觸水簾及於四周放水以
          避免火災之發生，而依當時情況並無不能注意之情事，而引發大火。被告
          雖稱於其上焊接係受告訴人之子侯義雄指示在該處焊接，然被告亦應依其
          專業知識以鐵板隔離或放水等措施以防免火災之發生，被告疏未注意，未
          為此等預防措施，其有過失應甚明確。
    （四）由前開證人侯義雄之證可知於上開處所施工之工人皆於養雞場外施工，而
          其於偵查時又稱：「（問：發生火災時你們二人在何處？）我在走道上中
          間，我往烤漆板擋土牆方向走」證人侯家禎稱：「在浴廁外面」，而告訴
          人稱：「起火時我不在現場」，是起火時養雞廠內應係無人所在之建築物
          ，應可認定。
    （五）綜上所述，本案事證明確，被告犯行堪予認定。
二、所謂燒燬乃指因火力燃燒，致其物已喪失其效用而言，本案之養雞場二棟經火焚
    燒，雖結構未倒塌，惟內部自動飼養飼料裝置之飼料盤已遭燒失，所鋪設之水廉
    亦遭燒失，而住宅之天花板掉落、牆璧遭焚燒以致掉落變色，家具亦損壞，無法
    使用，而小雞亦死亡而其已喪失其效用應可認定。核被告所為，其因一失火行為
    致生養雞場大火，致當時無人所在之二棟養雞場，及供人居住之住宅（管理室）
    及六萬餘隻小雞遭燒燬，因侵害係社會法益，僅論以一罪，從一重刑法第一百七
    十三條處斷。爰審酌被告之素行、品行、造成被害人重大之損害、對公共安全所
    生之危害非輕、被告之過失情節及被告犯後飾詞狡辯不肯認錯、未與被害人和解
    之犯後態度，量處如主文所示之刑，並諭知易科罰金之折算標準，以資懲儆。
據上論斷，應依刑事訴訟法第二百九十九條第一項前段，刑法第一百七十三條第二項
、第四十一條，罰金罰鍰提高標準條例第一條前段、第二條，判決如主文。
本案經檢察官陳仁智到庭執行職務
中    華    民    國      八十九      年      十一    月      二十三    日
                                 臺灣嘉義地方法院刑事第二庭
                                     法  官  康  存  真
右正本證明與原本無異。
如不服本判決，應於判決送達後十日內，向本院提出上訴狀。
中    華    民    國      八十九      年      十一    月      二十三    日
                                     書記官  胡  祥  生


司法院資訊處製作；財團法人民間司法改革基金會備份。
